【裁判字號】    92,交上易,407
【裁判日期】    920422
【裁判案由】    公共危險等
【裁判全文】
臺灣高等法院臺中分院刑事判決              民國九十二年度交上易字第四○七號
    上  訴  人
    即  被  告  戊○○
右上訴人因公共危險等案件，不服臺灣臺中地方法院中華民國九十一年十二月十日第
一審判決（民國九十一年度交易字第五六號，起訴案號：臺灣臺中地方法院檢察署民
國九十年度偵字第一二九六九、二一二九八號），提起上訴，本院判決如左：
    主      文
原判決關於公共危險部分及所定執行刑撤銷。
戊○○服用酒類，不能安全駕駛動力交通工具而駕駛，累犯，處拘役肆拾日，如易科
罰金，以佰元折算壹日。
其他上訴駁回。
撤銷改判部分與上訴駁回部分，應執行拘役捌拾日，如易科罰金，以佰元折算壹日
。
    事      實
一、戊○○曾犯有違反麻醉藥品管理條例、公共危險、傷害等多次前科，其中於民國
    （以下同）八十八年間所犯傷害罪，經法院判處有期徒刑三月確定，並已於八十
    九年五月六日執行完畢。竟仍未改其酗酒之習性，於九十年五月十四日二十一時
    四十分許，酒後搭乘甲○○所駕駛之車號Ｐ九－二二七號計程車，前往臺中市○○區○○路一段一○六號何安派出所內，藉頗有酒意之際，隨意在派出所門口就
    要小便，蓄意事，經何厝派出所警員乙○○、丙○○加以勸阻，戊○○不但不
    聽勸阻，於上開派出所內利用所內電話與其友人通話之際，竟當場以「警察是王
    八蛋」之侮辱性言語，辱罵依法執行職務之員警乙○○及丙○○及其他所內等員
    警。
二、戊○○明知喝酒超過特定程度（飲酒後其每公升吐氣之酒精含量超過○．五五ｍ
    ｇ以上）即不能安全駕駛動力交通工具，其於九十年十一月二十六日八時許，在
    臺中市○○區○○里○○○街二七號之三住處，飲用米酒二瓶直至十時左右始結
    束，已達不能安全駕駛之程度，竟仍騎乘車號ＺＴＮ－二一六號機車，由住處河
    南路行駛至臺中市○○區○○里○○路○段一二五號臺中市警察局第六分局，假
    藉酒意，大聲喧嘩後，旋即走出分局，將機車鑰匙插入上開機車之鑰匙孔，欲騎
    車離去，第六分局巡官丁○○見其泥醉狀況，上前詢問，並認戊○○涉有酒後騎
    車之嫌而將其帶入分局內詢查時，戊○○竟以「警察是王八蛋，不是人」之穢語
    辱罵依法執行職務之巡官丁○○，並向丁○○稱：你有妻兒，出門車門打開要小
    心，只要一打開，就要開卡車撞死你等語，惟尚不足以使陳員生畏怖之心（恐嚇
    部分經檢察官另為不起訴處分）。其酒醉部分經警將戊○○送至榮民總醫院臺中
    分院抽血，測得其血液中酒精濃度為二四一．七毫克，經換算其呼氣後酒精濃度
    為每公升一．二十一毫克，因而查獲上情。
三、案經臺中市警察局第四分局及第六分局報告檢察官偵查起訴。
    理      由
一、被告戊○○對其於右開時地，二次公然侮辱員警等情均供認不諱，核與證人乙○○、丙○○、甲○○、丁○○在原審偵審中證述之情節相符，並有錄影帶一捲扣
    案足資佐證，而上開錄影帶於原審偵審中勘驗結果，被告確於何安派出所，於利
    用所內電話打電話之際，當場對所內員警以「警察是王八蛋」之侮辱性言語，辱
    罵依法執行職務之員警乙○○及丙○○及其他所內員警等情，此有檢察官及原審
    勘驗筆錄各一份在卷足憑，被告妨害公務之犯行應可認定。
二、訊據被告矢口否認有公共危險之犯行，辯稱，伊於九十年十一月二十六日早上，
    已酒醉，由伊朋友徐上忠駕駛機車載伊至警察第六分局，因其信用卡被盜刷，前
    往報案，警察叫其將機車鑰匙插進機車匙孔，就說其酒後駕車，其實其已酒醉、
    何能駕車云云。惟查被告於右開時間酒後騎機車至警察第六分局等情，業據證人
    丁○○、白新明分別於偵審中到庭結証屬實，並有道路交通管理事件通知單、被
    告於十一月二十六日當天經榮民總醫院臺中分院抽血，測得其血液中酒精濃度為
    二四一．七毫克，經換算其呼氣後酒精濃度為每公升一．二十一毫克之檢驗單、
    機車照片等件在卷足憑。被告雖辯稱，係徐上忠以機車載其前往云云。惟被告係
    自己騎機車，停在警察第六分局正門口等情，業據證人白新明於原審偵審中結証
    屬實，且被告供稱，其已達泥醉之程度，若如被告所言，因其喝酒後由其友人徐
    上忠以機車載其前往警察第六分局，則何以徐上忠未將機車騎走，而仍將機車留
    給泥醉中之戊○○？足證被告之辯解不足採信。又刑法第一百八十五條之三，條
    文中所稱「不能安全駕駛動力交通工具」係屬不確定之法律概念，除衡諸行為人
    駕車時飲用酒類之程度，及血液中酒精含量之多寡外，並應參以行為人當時之精
    神狀態、駕馭車輛之情形及對於交通號誌或指揮之遵守能力，以資相佐，斷非徒
    以飲酒數量作為取決是否成罪之唯一標準。惟駕駛人於呼氣中酒精濃度達每公升
    零點五五毫克以上者，依据科學數据統計結果，其肇事率為常人之十倍，固呼氣
    中酒精濃度達每公升零點五五毫克以上者，得認為不能安全駕駛，已無疑義。綜
    上所述，被告上開犯行已臻明確，犯行堪以認定。至被告請求傳訊證人徐上忠，
    以證明係徐上忠騎機車載伊至警察第六分局，因事證已極明確，本院認為無庸再
    予傳訊，併此明。
三、查被告戊○○分別於九十年五月二十四日及同年十一月二十六日，對依法執行職
    務之員警，當場侮辱，核其所為，先後均係犯刑法第一百四十條第一項之侮辱公
    務員罪。其酒醉駕駛機車部分係犯同法第一百八十五條之三之酒醉駕駛動力交通
    工具罪。被告上開二次侮辱公務員之犯行，及公共危險罪犯行，犯意均各別，行
    為亦互殊，應予以分論併罰。又被告曾犯有違反麻醉藥品管理條例、公共危險、
    傷害等多次前科，其中於八十八年間所犯傷害罪，經法院判處有期徒刑三月確定
    ，並已於八十九年五月六日執行完畢，此有被告全國前案紀錄表在卷足憑，其於
    五年內再犯本件有期徒刑以上各罪，均為累犯，均應加重其刑。原審以被告二次
    妨害公務罪證明確，適用刑法第一百四十條第一項、第四十七條、第四十一條第
    一項前段、罰金罰鍰提高標準條例第一條前段、第二條，審酌被告曾有多次犯罪
    前科，仍不思悔改，先後藉酒意至警察分局辱罵員警及犯後態度等一切情狀，各
    量處以拘役四十日，並均諭知易科罰金之折算標準，經核認事用法，並無違誤，
    被告上訴意旨空言不服，為無理由，應予駁回。又原審以被告公共危險部分罪證
    明確，予以論罪科刑，原無不合，惟查被告酒醉騎機車，行為雖有不當，惟並未
    傷害到他人，原審量處以有期徒刑三月，稍嫌過重，被告上訴意旨指摘此部分不
    當，為有理由，應由本院將原判決關於此部分及執行刑部分撤銷改判此部分，爰
    審酌被告犯罪之動機、犯後態度及所生危害等一切情狀，量處以拘役四十日，併
    諭知易科罰金之折算標準。至原判決所定執行刑因部分罪刑之撤銷改判，應併予
    撤銷。茲就上訴駁回部分與撤銷改判部分，併定其應執行刑為拘役八十日，並諭
    知易科罰金之折算標準。
據上論斷，應依刑事訴訟法第三百六十九條第一項前段、第三百六十四條、第二百九
十九條第一項前段、第三百六十八條，刑法第一百八十五條之三、第四十七條、第四
十一條第一項前段、第五十一條第六款，罰金罰鍰提高標準條例第一條前段、第二條
，判決如主文。
本案經檢察官己○○到庭執行職務。
中      華      民      國      九十二     年     四      月   二十二   日
                                臺灣高等法院臺中分院刑事第五庭
                                      審判長法  官  袁  從  楨
                                            法  官  郭  同  奇
                                            法  官  胡  森  田
右正本證明與原本無異。
不得上訴。
                                            書記官  林  振  甫
中      華      民      國      九十二     年     四      月   二十三   日
                                                                        Ｒ


司法院資訊處製作；財團法人民間司法改革基金會備份。
